ACORDAO-COMPLETO-2343061

ACÓRDÃO 3301/2019 ATA 15/2019 - SEGUNDA CÂMARA

VISTOS, relatados e discutidos estes autos que tratam de ato de aposentadoria emitido no âmbito do Núcleo Estadual do Ministério da Saúde no Estado do Rio Grande do Norte em favor de Milton Ezequiel Fonseca,
ACORDAM os Ministros do Tribunal de Contas da União, reunidos em sessão da 2ª Câmara, diante das razões expostas pelo Relator, com fundamento no art. 71, inciso III, da Constituição Federal e nos arts. 1º, inciso V, 39, inciso II, e 45 da Lei 8.443/1992, em:
9.1. considerar prejudicado o ato de aposentadoria de Milton Ezequiel Fonseca (XXX.555.344-XX) , em virtude de seu falecimento, a teor do disposto no art. 260, § 5º, do RITCU;
9.2. dar ciência desta deliberação ao órgão de origem.

Ato de concessão de aposentadoria emitido no âmbito do Núcleo Estadual do Ministério da Saúde no Estado do Rio Grande do Norte.

Segunda Câmara

3. Interessados/Responsáveis:
3.1. Interessado: Milton Ezequiel Fonseca (XXX.555.344-XX).

13.1. Ministros presentes: Ana Arraes (Presidente), Augusto Nardes (Relator), Aroldo Cedraz e Raimundo Carreiro.
13.2. Ministros-Substitutos presentes: Marcos Bemquerer Costa e André Luís de Carvalho.

AUGUSTO NARDES

Tratam os autos de concessão de aposentadoria a Milton Ezequiel Fonseca, ex-servidor do Núcleo Estadual do Ministério da Saúde no Estado do Rio Grande do Norte.
2.	O parecer do Controle Interno é pela perda de objeto do ato.
3.	A instrução da unidade técnica, após a aplicação das críticas automáticas na forma estabelecida na IN 55/2007 – TCU e na Resolução 206/2007 – TCU, propõe considerar legal e determinar o registro do ato.
4.	O representante do Ministério Público junto ao TCU manifestou-se da seguinte forma:
Trata-se da análise do ato de aposentadoria de Milton Ezequiel Fonseca, no cargo de
médico do Núcleo Estadual do Ministério da Saúde no Estado do Rio Grande do Norte.
 2. Após a aplicação das críticas automáticas a Secretaria de Fiscalização de Pessoal (Sefip) propôs a legalidade e registro do ato (peças 3-4) . 
3. O parecer do Controle Interno é pela perda de objeto, tendo em vista o falecimento do interessado. 
4. De fato, observa-se que o ex-servidor faleceu em 11/5/2015 (peça 5) e há ato de pensão civil cadastrado no Sisac/e-Pessoal, número de controle 10802703-05-2015-000011-9, aguardando autuação, análise e apreciação do TCU. 
5. Nestes casos, este Tribunal tem decidido por considerar prejudicado, por perda de objeto, o ato de aposentadoria cujos efeitos financeiros tenham se exaurido antes da apreciação pelo TCU, nos termos do § 5º do art. 260 do Regimento Interno. 
6. Aliás, essa solução foi adotada na apreciação do outro ato de concessão de aposentadoria do mesmo interessado, no cargo de professor da Universidade Federal do Rio Grande do Norte, conforme se vê no Acórdão 8114/2016-TCU-Segunda Câmara, prolatado no âmbito do processo TC Processo 017.042/2016-0. 
7. Desse modo, este representante do Ministério Público de Contas opina por, também neste caso, considerar o ato prejudicado, por perda de objeto, nos termos do § 5º do art. 260 do Regimento Interno do TCU.
	É o relatório.

não há

Procurador Rodrigo Medeiros de Lima.

PESSOAL. APOSENTADORIA. FALECIMENTO DO INTERESSADO. EXAME DE MÉRITO PREJUDICADO. PERDA DE OBJETO.

APOSENTADORIA (APOS)

Secretaria de Fiscalização de Pessoal (SEFIP).

Em exame ato de concessão de aposentadoria de ex-servidor vinculado ao Núcleo Estadual do Ministério da Saúde no Estado do Rio Grande do Norte.
2.	A Secretaria de Fiscalização de Pessoal - Sefip, opinou pela legalidade e consequente registro do ato em exame.
3.	Divergindo da proposta da unidade técnica, o MP/TCU manifesta-se por que este Tribunal considere prejudicado o exame do ato, por perda de objeto, considerando que os efeitos financeiros se exauriram antes da apreciação do ato.
4.	Assiste razão ao MP/TCU conforme preceitua o art. 260, § 5º do RI/TCU:
Art. 260. Para o exercício da competência atribuída ao Tribunal, nos termos do inciso III do art. 71 da Constituição Federal, a autoridade administrativa responsável por ato de admissão de pessoal ou de concessão de aposentadoria, reforma ou pensão, a que se refere o artigo anterior, submeterá os dados e informações necessários ao respectivo órgão de controle interno, que deverá emitir parecer sobre a legalidade dos referidos atos e torná-los disponíveis à apreciação do Tribunal, na forma estabelecida em ato normativo.
 (...) 
§ 5º O Tribunal poderá considerar prejudicado, por perda de objeto, o exame dos atos de admissão e concessão cujos efeitos financeiros tenham se exaurido antes de sua apreciação.
5.	A documentação constante dos autos comprova que o ex-servidor faleceu em 11/5/2015 (peça 5) , já constando ato de pensão civil cadastrado no Sisac/E-Pessoal aguardando parecer do Controle Interno.
	Ante o exposto, acolhendo a manifestação do Ministério Público junto ao TCU, VOTO no sentido de que o Tribunal aprove o Acórdão que ora submeto à deliberação deste colegiado.
TCU, Sala das Sessões Ministro Luciano Brandão Alves de Souza, em 14 de maio de 2019.
Ministro JOÃO AUGUSTO RIBEIRO NARDES 
Relator